【裁判字號】    99,易,546
【裁判日期】    991005
【裁判案由】    違反毒品危害防制條例
【裁判全文】
臺灣雲林地方法院刑事判決               99年度易字第523號
                                       99年度易字第546號
公  訴  人  臺灣雲林地方法院檢察署檢察官
被      告  甲○○
上列被告因違反毒品危害防制條例等案件，經檢察官先後提起公
訴（99年度毒偵字第917 號、第1043號），被告於本院準備程序
中就被訴事實均為有罪之陳述，由本院合議庭裁定改依簡式審判
程序，並合併審理判決如下：
    主  文
甲○○施用第二級毒品，累犯，處有期徒刑肆月，如易科罰金，
以新臺幣壹仟元折算壹日；又施用第二級毒品，累犯，處有期徒
刑肆月，如易科罰金，以新臺幣壹仟元折算壹日，扣案之甲基安
非他命吸食工具壹組、玻璃球壹個，均沒收之。應執行有期徒刑
陸月，如易科罰金，以新臺幣壹仟元折算壹日，扣案之甲基安非
他命吸食器壹組、玻璃球壹個，均沒收之。
    事  實
一、甲○○前於民國94年2 月間，因施用第二級毒品案件，經本
    院於94年5 月11日以94年度毒偵字第179 號裁定送觀察、勒
    戒，於94年7 月6 日入所，因認無繼續施用毒品之傾向，嗣
    於94年8 月11日釋放出所執行完畢，並經臺灣雲林地方法院
    檢察署（下稱雲林地檢署）檢察官於94年8 月12日以94年毒
    偵緝字64號為不起訴處分確定。又於94年2 月間，因詐欺案
    件，經本院虎尾簡易庭於94年2 月22日以94年度虎簡字第46
    號判決判處有期徒刑4 月，嗣於94年4 月4 日確定。復於94
    年4 月間，因偽造文書案件，經本院虎尾簡易庭於94年5 月
    17日以94年度虎簡字第206 號判決判處有期徒刑4 月，嗣於
    94年6 月6 日確定。前開2 案件經本院於94年7 月28日以94
    年度聲字第711 裁定應執行刑為有期徒刑7 月確定，於94年
    8 月11日入監執行，並於95年3 月6 日縮刑期滿執行完畢（
    構成累犯）。詎其竟不知悔改，在前揭觀察勒戒執行完畢釋
    放後5 年內，仍為下列施用毒品犯行：
  (一)基於施用第二級毒品甲基安非他命之犯意，於99年3 月14日
    凌晨1 時許，在其位於雲林縣褒忠鄉龍岩村21號之住處內，
    以將第二級毒品甲基安非他命置於電燈泡內用火燒烤後吸取
    煙霧之方式，施用第二級毒品甲基安非他命1 次。嗣因調查
    案外人吳旻駿販毒案，通知其於99年3 月18日下午4 時20分
    許到案接受調查，經其同意採集尿液送驗結果，呈安非他命
    、甲基安非他命陽性反應，始悉上情。
  (二)復基於施用第二級毒品甲基安非他命之犯意，於99年8 月 6
    日凌晨零時許，在其上揭住處內，以將第二級毒品甲基安非
    他命置於電燈泡內用燒烤後吸取煙霧之方式，施用第二級毒
    品甲基安非他命1 次。嗣於同日上午8 時30分許，因另案為
    警持雲林地檢署檢察官所核發之拘票，在上開住處執行拘提
    時，當場扣得其所有之甲基安非他命吸食器1 組、玻璃球 1
    個，經其同意採集尿液送驗結果，呈安非他命、甲基安非他
    命陽性反應，而知上情。
二、案經雲林縣警察局斗南分局、虎尾分局先後報請臺灣雲林地
    方法院檢察署檢察官偵查後起訴。
    理  由
一、程序方面：
    除被告所犯為死刑、無期徒刑、最輕本刑為3 年以上有期徒
    刑之罪或高等法院管轄第一審案件者外，於前條第1 項程序
    進行中，被告先就被訴事實為有罪之陳述時，審判長得告知
    被告簡式審判程序之旨，並聽取當事人、代理人、辯護人及
    輔佐人之意見後，裁定進行簡式審判程序，刑事訴訟法第27
    3 條之1 第1 項定有明文。本件被告甲○○所犯施用第二級
    毒品罪，均非死刑、無期徒刑、最輕本刑為3 年以上有期徒
    刑之罪或高等法院管轄第一審之案件，被告於本院準備程序
    進行中，就被訴事實為有罪之陳述，經受命法官告知簡式審
    判程序之旨，並聽取公訴人及被告之意見後，本院合議庭認
    為適宜裁定由受命法官獨任進行簡式審判程序，是本案之證
    據調查，依刑事訴訟法第273 條之2 規定，不受同法第 159
    條第1 項、第161 條之2 、第161 條之3 、第163 條之1 及
    第164 條至第170 條規定之限制，合先敘明。
二、認定犯罪事實所憑之證據及理由：
  (一)上開犯罪事實，迭經被告於警局詢問時（見雲警南刑字第09
    91000447號卷【下稱警南卷】第4 頁、雲警虎偵字第099100
    0709號卷【下稱警虎卷】第4 頁）、檢察官偵訊時（見99年
    度毒偵字第1043號卷【下稱毒偵第1043號卷】第24頁、第25
    頁）、本院準備程序及審理中坦承不諱（見本院99年度易字
    第523 號卷第17頁反面、第23頁反面、本院99年度易字第54
    6 號卷第14頁反面、第19頁反面）；又被告分別於99年3 月
    14日下午5 時55分、99年8 月6 日上午10時30分許，經警得
    其同意採尿送驗，其結果均呈安非他命、甲基安非他命陽性
    反應乙節，亦有正修科技大學超微量研究科技中心於99年 4
    月6 日、99年8 月23日所出具之尿液檢驗報告（原始編號分
    別為：OC00000000號、OF00000000號，見警南卷第11頁、毒
    偵第1043號卷第31頁）、雲林縣警察局斗南分局查獲毒品嫌
    犯尿液送檢真實姓名對照表（見警南卷第12頁）及雲林縣虎
    尾分局查獲煙毒、麻管嫌犯尿液送檢真實姓名對照表（見警
    虎卷第13頁）各1 紙附卷足憑。此外，被告於99年8 月6 日
    為警拘提時，復同時扣得其所有供其施用第二級毒品甲基安
    非他命犯行所用之吸食器1 組、玻璃球1 個。綜此，足徵被
    告前開自白核與事實相符，應堪採信。
  (二)按觀察、勒戒或強制戒治執行完畢釋放後，5 年內再犯施用
    第一、二級毒品之罪者，檢察官應依法追訴，毒品危害防制
    條例第23條第2 項定有明文。查被告前於94年2 月間，因施
    用第二級毒品案件，經本院以94年度毒聲字第179 號裁定送
    觀察、勒戒後，因認無繼續施用毒品之傾向，嗣於94年8 月
    11日釋放出所執行完畢，該次施用毒品犯行並經檢察官以94
    年度毒偵緝字第64號為不起訴處分確定等情，有臺灣高等法
    院被告前案紀錄表在卷可稽，是被告於前開觀察勒戒執行完
    畢釋放後，5 年內再犯毒品危害防制條例第10條第2 項之罪
    ，是依同條例第23條第2 項之規定，應予依法追訴。
  (三)綜上，本件事證明確，被告上開施用第二級毒品甲基安非他
    命犯行，堪以認定，均應依法論科。
三、論罪科刑之理由：
  (一)被告就事實欄一(一)、(二)共2 次所為，均係犯毒品危害防制條
    例第10條第2 項之施用第二級毒品罪。被告持有第二級毒品
    ，復分別進而施用，其持有毒品之低度行為，應分別為施用
    第二級毒品之高度行為所吸收，均不另論罪。
  (二)被告所犯上開2 罪間，犯意各別、行為互殊，應予分論併罰
    。
  (三)被告有事實欄所列前揭犯罪前科紀錄，有臺灣高等法院被告
    前案紀錄表及刑案資料查註紀錄表各1 份附卷可稽，其於 5
    年以內故意再犯本件有期徒刑以上之罪，均為累犯，應依刑
    法第47條第1 項規定，加重其刑。
  (四)被告雖於99年3 月18日到案接受調查時坦認其所施用之第二
    級毒品甲基安非他命之來源為「吳旻駿」，且吳旻駿涉犯販
    賣第二級毒品案件業經雲林地檢署檢察官提起公訴，此有被
    告之警詢筆錄、雲林地檢署檢察官99年度偵字第1536號、第
    1644號起訴書各1 份在卷可考。然雲林地檢署檢察官前於99
    年2 月間即已掌握吳旻駿涉嫌違反毒品危害防制條例之跡證
    ，並於99年3 月17日持搜索票至吳旻駿位於雲林縣四湖鄉○
    ○○○○街47號住處室執行搜索並扣得安非他命5 包、行動
    電話1 支（含門號0000000000號SIM 卡1 張），有前揭起訴
    書及本院公務電話紀錄在卷可佐，故本件並無因被告之供述
    ，因而破獲毒品來源之情形，無毒品危害防制條例第17條第
    1 項規定之適用，附此敘明。
  (五)爰審酌被告素行非佳，經施以觀察勒戒處分後，本次又再度
    施用足以導致精神障礙及生命危險之成癮性毒品，其前經施
    以觀察勒戒仍無法使其戒斷毒癮，足見其缺乏拒用毒品之決
    心及悔改之意，兼以施用毒品所生危害以自戕健康為主，尚
    未嚴重破壞社會秩序或侵害他人權益，及被告犯罪後坦白承
    認犯行等一切情狀，就上開2 罪分別量處如主文所示之刑，
    暨定其應執行之刑，並均諭知易科罰金之折算標準，以示懲
    儆。
  (六)扣案之甲基安非他命吸食器1 組、玻璃球1 個，均係被告所
    有且供其施用第二級毒品所用之物，業經被告供述無訛，均
    依刑法第38條第1 項第2 款規定宣告沒收。
據上論斷，應依刑事訴訟法第273 條之1 第1 項、第299 條第 1
項前段，毒品危害防制條例第10條第2 項，刑法第11條前段、第
47條第1 項、第41條第1 項前段、第51條第5 款、第38條第1 項
第2 款，判決如主文。
本案經檢察官陳詠薇到庭執行職務。
中    華    民    國    99    年    10    月    5     日
                  刑事第七庭    法  官  鍾世芬
以上正本證明與原本無異。
如不服本判決，應於送達後10日內向本院提出上訴狀（須附繕本
），上訴於臺灣高等法院臺南分院。上訴書狀應敘述具體理由。
上訴書狀未敘述上訴理由者，應於上訴期間屆滿後20日內補提理
由書（須附繕本）於本院。（切勿逕送臺灣高等法院臺南分院）
                                書記官  王雪招
中    華    民    國    99    年    10    月    5     日
附錄本案所犯法條：
毒品危害防制條例第10條2項
施用第二級毒品者，處 3 年以下有期徒刑。

司法院資訊處製作；財團法人民間司法改革基金會備份。
